臺灣臺中地方法院刑事裁定
110年度聲字第3420號
聲  請  人  臺灣臺中地方檢察署檢察官
受  刑  人  黃健智



                    （現在法務部矯正署臺東戒治所附設臺東監獄武陵外役分監執行中）
上列聲請人因受刑人數罪併罰有二裁判以上，聲請定其應執行之
刑（110年度執字第3604號、110年度執聲字第2332號），本院裁
定如下：
    主  文
黃健智因犯如附表所示各罪所處之刑，應執行有期徒刑伍年肆月
。
    理  由
一、按裁判確定前犯數罪者，併合處罰之。但有下列情形之一者
    ，不在此限：一、得易科罰金之罪與不得易科罰金之罪。二
    、得易科罰金之罪與不得易服社會勞動之罪。三、得易服社
    會勞動之罪與不得易科罰金之罪。四、得易服社會勞動之罪
    與不得易服社會勞動之罪。前項但書情形，受刑人請求檢察
    官聲請定應執行刑者，依第51條規定定之；數罪併罰，有二
    裁判以上者，依第51條之規定，定其應執行之刑；數罪併罰
    ，分別宣告其罪之刑，宣告多數有期徒刑者，於各刑中之最
    長期以上，各刑合併之刑期以下，定其刑期。但不得逾30年
    ，刑法第50條、第53條、第51條第5款分別定有明文。次按
    刑事訴訟法第477條第1項所定，數罪併罰應定其應執行之刑
    者，由該案犯罪事實最後判決之法院檢察官聲請該法院裁定
    之。而所謂該案犯罪事實最後判決之法院，係指最後審理事
    實諭知罪刑之第一、二審法院而言。又如上訴第二審法院，
    上訴不合法被駁回，或未及判決即撤回上訴者，因第二審法
    院未為該案犯罪事實最後之判決，自以原第一審法院為犯罪
    事實最後判決之法院（最高法院93年度台非字第160號、98
    年度台非字第22號判決意旨參照）。再按數罪併罰定其應執
    行之刑者，應由該案犯罪事實最後判決之法院檢察官聲請該
    法院裁定之。此最後判決之法院，以判決時為準，不問其判
    決確定之先後（司法院院字第1846號解釋、最高法院85年度
    台抗字第289號裁定參照）。
二、受刑人黃健智因犯如附表編號1至3所示之50罪，經臺灣桃園
    地方法院、本院判處如附表所示之刑，均經分別確定在案，
    有該判決書及臺灣高等法院被告前案紀錄表等在卷可稽，茲
    受刑人就如附表所示各罪請求檢察官聲請定應執行刑，有臺
    灣桃園地方檢察署依102年1月23日修正之刑法第50條調查受
    刑人是否聲請定應執行刑調查表影本附卷可稽，是檢察官聲
    請定其應執行之刑，本院審核認聲請為正當，應予准予。爰
    衡酌受刑人所犯各罪侵害法益之異同、對侵害法益之加重效
    應暨時間、空間之密接程度，及本院函知受刑人得於文到5
    日內就本件定應執行刑具狀陳述意見，受刑人迄未表示意見
    等情狀，而為整體評價後，定應執行之刑如主文所示。
三、爰依刑事訴訟法第477條第1項，刑法第50條第2項、第53條
    、第51條第5款，裁定如主文。
中　　華　　民　　國　　110 　年　　11　　月　　29　　日
                  刑事第四庭    法  官  黃佳琪
以上正本證明與原本無異。
如不服本裁定，應於裁定送達後5日內，向本院提出抗告狀（須
附繕本）。
                                書記官  顏偉林
中　　華　　民　　國　　110 　年　　11　　月　　29　　日

附表：受刑人黃健智定應執行刑案件一覽表
編號         1        2 3 罪名  ①三人以上共同以網際網路犯詐欺取財未遂罪 ②三人以上共同以網際網路犯詐欺取財罪 三人以上共同以電子通訊、網際網路對公眾散布而犯詐欺取財罪 三人以上共同以電子通訊、網際網路對公眾散布而犯詐欺取財未遂罪 宣告刑  ①有期徒刑8月 ②有期徒刑1年4月（共26罪） 有期徒刑1年 有期徒刑6月 （共22罪）   附表編號1應執行有期徒刑3年2月  附表編號3應執行有期徒刑2年 犯罪日期  ①106年2月8日至106年4月27日 ②106年6月某日至106年7月24日 （聲請書原載為106年2月3日至106年8月14日，應予更正） 107年11月11日 （聲請書原載107年10月27日至107年11月15日，應予更正） ①107年11月12日、 ②107年11月6日、107年11月7日、 ③107年11月11日、 ④107年11月7日、 ⑤107年11月10日、 ⑥107年11月13日、 ⑦107年11月12日、 ⑧107年11月9日、 ⑨107年11月14日、 ⑩107年11月14日、 ⑪107年11月14日、 ⑫107年11月10日、 ⑬107年11月13日、 ⑭107年11月13日、 ⑮107年11月9日、 ⑯107年11月14日、 ⑰107年11月13日、 ⑱107年11月13日、 ⑲107年11月14日、 ⑳107年11月12日、 ㉑107年11月10日、 ㉒107年11月12日 （聲請書原載107年10月27日至107年11月15日，應予更正） 偵查（自訴）機關年度案號  臺灣臺中地方檢察署109年度偵緝字第35號、108年度偵字第2972號、第6016號、第28412號 臺灣桃園地方檢察署107年度偵字第29910號、第30790號、108年度偵字第841號、第2856號 臺灣桃園地方檢察署107年度偵字第29910號、第30790號、108年度偵字第841號、第2856號 最後 事實審 法院 臺灣臺中地方法院 臺灣桃園地方法院 臺灣桃園地方法院  案號 109年度重訴字第957號 108年度原訴字第4號 108年度原訴字第4號  判決日期 109年11月25日 109年2月21日 109年2月21日 確定 判決 法院 臺灣臺中地方法院 臺灣桃園地方法院 臺灣桃園地方法院  案號 109年度重訴字第957號 108年度原訴字第4號 108年度原訴字第4號  判決 確定日期 110年1月5日 110年3月2日 （撤回上訴） 110年3月2日 （撤回上訴） 是否為得易科罰金、易服社會勞動之案件  否 否 不得易科罰金、 得易服社會勞動 備註